臺灣臺中地方法院民事判決　九十四年度續字第一號
　　原　　　告　癸○○
　　　　　　　　辛○○
　　　　　　　　子○○
　　共　　　同
　　訴訟代理人　林根煌　律師
　　被　　　告　壬○○
　　訴訟代理人　楊鸞
右當事人間確認所有權存在等事件，被告於和解成立後（本院九十三年度重訴字第一
三四號），請求繼續審判，本院判決如左：
    主      文
請求駁回。
請求費用由被告負擔。
    理      由
一、按「和解成立者，與確定判決，有同一之效力。」、「第五百條至第五百零二條
    及第五百零六條之規定，於前項情形準用之」，民事訴訟法第三百八十條第一項
    、第三項，分別定有明文。經查，本件聲請人（即被告）於民國（下同）九十三
    年十二月三十日於本院與對造當事人（原告）達成訴訟上和解。嗣被告於九十四
    年一月六日即行提起請求繼續審審判，則其於形式上並無違前開規定（即民事訴
    訟法第五百條第二項），核先敘明。
二、次按「和解有無效或得撤銷之原因者，當事人得請求繼續審判」，民事訴訟法第
    三百八十條第二項，定有明文。參諸，最高法院四十三年台上字第一○七五號判
    例所示：「訴訟上之和解，為私法上之法律行為，同時亦為訴訟法上之訴訟行為
    ，即一面以就私法上之法律關係止息爭執為目的，而生私法上效果之法律行為，
    一面又以終結訴訟或訴訟之某爭點為目的，而生訴訟法上效果之訴訟行為，兩者
    之間，實有合一不可分離之關係，故其行為如有私法上或訴訟法上無效或得撤銷
    之事由存在，不問何者，均屬民事訴訟法第三百八十條第二項所謂和解有無效或
    得撤銷之原因，當事人自得以之為請求繼續審判之理由。」，而所謂訴訟上之和
    解倘有無效或得撤銷之原因者，依照民事訴訟法第三百八十條第二項規定，固得
    請求繼續審判，惟所謂有無效或得撤銷之原因者，在實體法上乃對構成和解內容
    之意思表示而言，在訴訟法上乃對訴訟權能、當事人適格、或屬於其他訴訟上之
    要件而言（最高法院五十七年度台上字第三六四三判決要旨參照）。本件聲請人
　　係以被告有無為其他繼承人（即寅○○、丑○○、卯○○、甲○○○、戊○○、
    己○○、庚○○、丁○○、丙○○、乙○○等人）為處分之權利，和解內容可否
    能履行，兩造間尚有其他遺產尚未解決，本件和解能否解決全體之紛爭，均有疑
    問，聲請繼續審判。查上開事由，並非訴訟法上訴訟權能、當事人適格、或屬於
    其他訴訟上要件之欠缺，且亦非實體法上意思表示無效（民法第七十一條、七十
    二條）、或得撤銷（民法第九十二條）等事由。是本件縱如聲請人主張屬實，亦
    非可得請求繼續審判之事由。
三、再按，再審之訴顯無再審理由者，法院得不經言詞辯論，以判決駁回之，民事訴
    訟法第五百零二條第二項，定有明文。此項規定，依同法第三百八十條第三項規
    定，於繼續審判之請求準用之，準用之結果，應解為繼續審判之請求，顯無理由
    者，法院得不經言詞辯論逕以判決駁回之。所謂繼續審判之請求顯無理由，必須
    依請求人所主張和解無效或得撤銷之原因，在法律上顯不得據為請求繼續審判之
    理由者，始足當之，若請求人所主張和解無效或得撤銷之原因，尚須調查證據，
    始能認定其有無繼續審判之理由者，仍應行必要之言詞辯論，不得不經言詞辯論
    逕以判決駁回之（最高法院六十九年度台上字第四二號判例要旨參照）。本件聲
    請人所主張繼續審判之事由，在法律上顯不得據為請求繼續審判之理由，已如前
    述，爰不經言詞辯論，逕以判決駁回之。
四、據上論結，本件被告之請求為無理由，依民事訴訟法第三百八十條第三項、第五
    百零二條第二項、第七十八條，判決如主文。
中　　　華　　　民　　　國　　九十四　　年　　　一　　　月　　  十二　　日
                                  臺灣臺中地方法院民事第四庭
~B法　　　官　陳添喜
右為正本係照原本作成。
如對本判決上訴，須於判決送達後廿日內向本院提出上訴狀。
中　　　華　　　民　　　國　　九十四　　年　　　一　　　月　　 十二　　 日
~B法院書記官
